【裁判字號】    90,交訴,3
【裁判日期】    900326
【裁判案由】    業務過失致死
【裁判全文】
臺灣士林地方法院刑事判決                              九十年度交訴字第三號
    公  訴  人  臺灣士林地方法院檢察署檢察官
    被      告  乙○○
右列被告因業務過失致死案件，經檢察官提起公訴（八十九年度偵字第三一二九號）
，本院判決如左：
    主  文
乙○○從事業務之人，因業務上之過失致人於死，處有期徒刑壹年。緩刑伍年。
    事  實
一、乙○○係成邦通運股份有限公司（下稱成邦通運公司）載貨司機，為從事駕駛業
    務之人。於民國（下同）八十九年三月十六日上午，駕駛成邦通運公司所有之車
    牌號碼ＫＨ─四四三號營業貨櫃曳引車，自基隆市尚志貨櫃場領取工勤系統股份
    有限公司（下稱工勤系統公司）委託北原報關行提領之露天木箱貨櫃後，準備載
    至台北縣汐止市之國宇倉儲存放，本應注意貨車之裝載，裝載貨物高度自地面算
    起，大型車不得超過四公尺，若裝載整體物品之高度有超過情事，應填具申請書
    ，繪製裝載圖，向起運地或車籍所在地公路監理機關申請核發臨時通行證，憑證
    行駛，且縱獲申請通過，亦應注意貨櫃高度有無超過沿線路邊架設之電線或電纜
    線之高度，而依當時情形又無不能注意之情事，竟疏於注意，在所裝載連結之露
    天貨櫃自地面算起為四‧六公尺，已有超高情事時，未向起運地或車籍所在地公
    路監理機關申請核發臨時通行證，亦未透過成邦貨運公司申請，即貿然行駛，於
    當日中午十二時許，行經台北縣汐止市○○○路一０二巷前（北峰國小對面），
    亦疏未注意其載運貨櫃高度已超過該處半空中架設之有線電視纜線，仍貿然行駛
    通過，致該貨櫃因過高不慎勾到該處半空中架設之有線電視纜線，並牽引交通號
    誌電纜線進而拉扯路旁設置之交通號誌水泥桿，致該號誌水泥桿斷裂倒塌，壓到
    適在路旁等候家人接送之八歲學童林宜潔，經送醫急救延至下午一時許仍因血胸
    傷重不治死亡，另高松柏違規在該處路口內停放之李麗茹所有車牌號碼ＣＶ─六
    三四八號自用小客車亦遭波及，造成該車之擋風玻璃、側面玻璃、部分板金及後
    視鏡均遭壓損。
二、案經甲○○、丙○○（林宜潔之父親、母親）、高松柏訴由台北縣警察局汐止分
    局報告臺灣士林地方法院檢察署檢察官偵查起訴。
    理  由
一、訊據被告乙○○，固坦承於右開時、地駕駛ＫＨ─四四三號營業貨櫃曳引車因貨
    櫃高度超高，致勾到該處半空中架設之有線電視纜線，並牽引交通號誌電纜線進
    而拉扯路旁設置之交通號誌水泥桿，致該號誌水泥桿斷裂倒塌，壓到路旁之學童
    林宜潔致死亡之事實，惟辯稱：伊在尚志貨櫃場領取貨櫃時，就發現貨櫃超高，
    伊和公司現場人員都有打電話告訴公司負責人施洋士，他說沒關係，伊就照載了
    ，伊知道貨櫃超高要申請通行證，伊當時忘了問施洋士有沒有去申請，他叫伊慢
    慢開，伊就照做等語，經查：被告為成邦公司通運公司之貨車司機，於上開時、
    地自尚志貨櫃場領取工勤系統公司之露天木箱貨櫃後，於右開時、地駕駛ＫＨ─
    四四三號營業貨櫃曳引車，其貨櫃高度自地面起算為四．六公尺，因過高勾到該
    處半空中架設之有線電視纜線，並牽引交通號誌電纜線進而拉扯路旁設置之交通
    號誌水泥桿，致該號誌水泥桿斷裂倒塌，壓到路旁之學童林宜潔致死之事實，業
    經被告供承在卷，核與現場目擊證人曾莊美雪於警訊、偵查中證述情節相符，並
    經告訴人即被害人林宜潔之父母甲○○、丙○○指訴及工勤系統公司管理處副理
    吳瑞文、成邦通運公司負責人施洋士證述甚詳，復有現場照片二十一禎、台北縣
    警察局汐止分局社后派出所相驗初步調查報告表、台灣士林地方法院檢察署檢察
    官勘驗筆錄一份在卷可稽。而被害人林宜潔因本件事故造成血胸傷重死亡，亦經
    台灣士林地方法院檢察署檢察官督同法醫師到場相驗屬實，製有相驗筆錄、驗斷
    書、相驗屍體証明書各一份及照片三幀附卷可參。至於被告載運貨櫃勾到電纜線
    ，並牽引交通號誌電纜線進而拉扯路旁設置之交通號誌水泥桿之高度為六米三，
    拉線架高度為六米，符合設置規定，此經臺北縣政府以八十九年九月二十一日八
    九北府交工字第三五七七七四號函覆在案，有該函文一紙附卷可參，是該電線之
    架設符合規定。又雖被告辯稱出車前已向公司負責人施洋士報備過了云云，惟證
    人施洋士於偵查中證稱：被告是從貨櫃場出來到五堵時才用行動電話通知，公司
    說之前發現超高可以不載，現已到五堵只好小心等語（見偵查卷第四十三頁），
    與被告所辯已有所不同，然不論被告所辯是否屬實，其自承明知載運超過高度應
    申請核准，且不知公司是否有申請之情況下，自應在確認公司有申請通行證下始
    得載運，尚難謂因其有將超高情事反應公司負責人，即認其已盡上開駕駛義務之
    能事，更不得據此免責甚為灼然，況該公司縱獲申請通過，被告亦應注意行經路
    線，有無超過其所載運貨櫃高度之電線或電纜線，然被告亦疏未注意於此致肇事
    。按貨車之裝載，裝載貨物高度自地面起算，大型車不得超過四公尺；又貨車裝
    載整體物品之長度、高度、寬度超過前條之規定者，應填具申請書，繪製裝載圖
    ，向起運地或車籍所在地公路監理機關申請核發臨時通行證，憑證行駛，道路交
    通安全規則第七十九條第一項第四款、第八十條第一項第一款分別定有明文，被
    告駕車自應注意上開規定，且被告於偵查中自承停於路口由高松柏所駕駛之自用
    小客車並未擋到伊的路等語（見偵查卷第六十九頁背面），是其並無不能注意之
    情形，竟疏未注意，貿然行駛，致發生本件事故，並造成被害人林宜潔傷重死亡
    ，其有過失甚明。而被告駕駛曳引車裝載超高木箱行駛道路，未向公路監理機關
    申請核發臨時通行證，為違規行駛，亦經臺灣省台北縣區車輛行車事故鑑定委員
    會鑑定明確，有該會八十九年七月二十四日北鑑字第八九五三八號鑑定意見書一
    份在卷可稽。被告既有過失，且其過失行為與被害人林宜潔之死亡間復有相當因
    果關係，本件事證已臻明確，被告犯行洵堪認定。
二、按被告為成邦運通公司之貨車司機，係以駕駛為業務之人，其駕車肇事致人死亡
    ，係犯刑法第二百七十六條第二項業務過失致死罪。爰審酌被告之素行、應負完
    全過失責任、犯後態度良好，並與被害人家屬達成和解（有和解書、台北縣板橋
    市調解委員會調解筆錄影本各一份可參）等一切情狀，量處如主文之刑。查被告
    前未曾受有期徒刑以上之宣告，有卷附台灣士林地方法院檢察署刑案資料查註紀
    錄表、臺灣高等法院被告全國前案紀錄表各一份附卷可佐，因過失而犯罪，且已
    與被害人家屬達成和解賠償損害，經此起訴審判，當知所警愓，信無再犯之虞，
    本院認所宣告之刑以暫不執行為適當，併諭知緩刑五年，以啟自新。
據上論斷，應依刑事訴訟法第二百九十九條第一項前段，刑法第二百七十六條第二項
、第七十四條第一款，罰金罰鍰提高標準條例第一條前段，判決如主文。
本案經檢察官張嘉芬到庭執行職務。
中      華      民      國      九十      年      三    月    二十六    日
                                  臺灣士林地方法院刑事第四庭
                                      法  官  楊    迺    伶
右正本證明與原本無異。
如不服本判決，應於判決送達後十日內，向本院提出上訴狀。
                                      書記官
中      華      民      國      九十      年      三    月              日
附錄法條：刑法第二百七十六條


司法院資訊處製作；財團法人民間司法改革基金會備份。
